【裁判字號】    92,上訴,589
【裁判日期】    920430
【裁判案由】    違反毒品危害防制條例
【裁判全文】
臺灣高等法院高雄分院刑事判決          九十二年度上訴字第五八九號
    上訴人  台灣高雄地方法院檢察署檢察官
    被  告  乙○○
右上訴人因被告違反毒品危害防制條例案件，不服臺灣高雄地方法院九十一年度訴字
第三０五五號中華民國九十二年一月二十四日第一審判決（起訴案號：臺灣高雄地方
法院檢察署九十一年度毒偵字第五０六三號、併辦案號：同署九十二年度偵字第三五
五、一一０五號），提起上訴，本院判決如左：
      主      文
原判決撤銷。
乙○○連續施用第一級毒品，處有期徒刑捌月。扣案之含有無法析離之第一級毒品海
洛因殘渣之自製吸管藥鏟壹支沒收銷燬之；注射針貳支，均沒收。
      事      實
一、乙○○前於民國八十八年間因施用毒品案件，經台灣高雄地方法院檢察署檢察官
    聲請原審以八十八年度毒聲字第七三九號裁定送觀察、勒戒後，因有繼續施用毒
    品之傾向，再由台灣高雄地方法院檢察署檢察官聲請原審以八十八年度毒聲字第
    一四二九號送強制戒治，經強制戒治期滿，由台灣高雄地方法院檢察署檢察官於
    八十九年八月二十二日以八十九年度戒毒偵字第九一三號為不起訴處分確定。詎
    猶不知悔改，又基於施用第一級毒品海洛因之概括犯意，連續自九十一年六月中
    旬起，至同年十二月十三日止，在高雄縣永安鄉新港村永新鹿六之六號住處，以
    針筒注射方式施用第一級毒品海洛因平均每二天施打一次，嗣(一)於九十一年七月
    二十五日十三時三十分許，在高雄縣永安鄉○○○路竹仔港實業甲司之廢棄工廠
    門口處被警查獲，並扣得含有無法析離之第一級毒品海洛因殘渣之自製吸管藥剷
    一支，及其所有供施用毒品所用之注射針筒一支。(二)於九十一年十二月三日十五
    時許，經警持搜索票在其住處查獲，並扣得其所有預備供施用毒品所用之注射針
    筒一支。(三)九十一年十二月十三日二十二時許，為警持搜索票於其住處查獲，經
    警先後二次採其尿液送驗結果，均呈現嗎啡陽性反應，而發現上情。
二、案經高雄縣政府警察局岡山分局、湖內分局暨高雄市政府警察局楠梓分局移送台
    灣高雄地方法院檢察署檢察官偵查起訴及移送併辦。
      理      由
一、右開事實，業據被告乙○○分別於警訊、原審及本院供承不諱，而被告先後三次
    被警查獲，經警採其尿液送驗結果，均呈現嗎啡陽性反應，有高雄縣政府衛生局
    九十一年八月九日九一煙檢字第一二一一號、九十一年十二月六日九一煙檢字第
    二０一一號及高雄市立凱旋醫院九十二年一月廿二日高雄凱醫檢字第００八０號
    煙毒尿液檢驗成績書及高雄醫學大學附設中和紀念醫院九十一年十一月十一日編
    號九一一一－四七號濫用藥物尿液檢驗報告一紙附卷可稽。又扣案之吸管藥剷及
    注射針筒送驗結果，吸管藥剷確含有無法析離之第一級毒品海洛因，而注射針筒
    則呈現甲基安非他命及海洛因之陰性反應，此亦有高雄醫學大學附設中和紀念醫
    院九十一年十一月十二日編號九一一一－五四、五五號檢驗報告各一紙在卷可稽
    。此外，復有扣案之吸管藥剷一支、注射針筒二支可資佑證。又被告前於八十八
    年間因施用毒品案件，經台灣高雄地方法院檢察署檢察官聲請原審以八十八年度
    毒聲字第七三九號裁定送觀察、勒戒後，因有繼續施用毒品之傾向，再由台灣高
    雄地方法院檢察署檢察官聲請原審以八十八年度毒聲字第一四二九號送強制戒治
    ，經強制戒治期滿，由台灣高雄地方法院檢察署檢察官於八十九年八月二十二日
    以八十九年度戒毒偵字第九一三號為不起訴處分確定，有臺灣高等法院被告全國
    前案紀錄表及臺灣高雄地方法院檢察署刑案資料查註紀錄表各一份在卷足參，本
    件事證明確，被告之犯行，堪以認定。
二、查海洛因為毒品危害防制條例第二條第一項第一款明定之第一級毒品，本件被告
    乙○○前因施用毒品，經強制戒治期滿，由檢察官為不起訴處分確定後，五年內
    再犯本件犯行，核其所為係犯毒品危害防制條例第十條第一項之施用第一級毒品
    罪。又被告先後多次施用第一級毒品犯行，時間緊接，手法相同，所犯又係同一
    罪名之罪，顯係基於概括之犯意，反覆實施，應依連續犯之規定論以一罪。又被
    告先後持有第一級毒品之行為，本應以連續持有論，惟其持有之後，進而施用，
    其持有之低度行為應被施用之高度行為所吸收，不另論其持有罪。又甲訴人僅就
    被告九十一年七月二十五日施用第一級毒品起訴，惟其餘部分，與起訴事實具有
    連續犯關係，係裁判上一罪，為起訴效力所及，本院自得一併審理。
三、原審予以被告論科，固非無見，惟查被告施用毒品之行為，甲訴人未起訴部分，
    與起訴事實具有連續犯關係，係裁判上一罪，為起訴效力所及，自應一併審理，
    原審未及審酌，自有未合。甲訴人上訴意旨，執此指摘原判決不當，為有理由，
    自應由本院將原判決撤銷改判。審酌被告前經戒治及不起訴處分，既已戒治成功
    竟失堅定戒癮之意志，惟其行為尚未危害他人及其犯後坦承犯行，態度尚稱良好
    等一切情狀，量處如主文所示之刑。扣案之自製吸管藥剷一支含有第一級毒品海
    洛因之殘渣，因與海洛因殘渣無法分離，應依毒品危害防制條例第十八條第一項
    前段之規定，沒收銷燬之。至於未使用注射針筒二支，並非專供施用毒品之器具
    ，然係被告所有，預備供犯罪所用之物，業經被告供承在卷，爰依刑法第三十八
    條第一項第二款之規定，宣告沒收。
據上論斷，應依刑事訴訟法第三百六十九條第一項前段、第三百六十四條、第二百九
十九條第一項前段、毒品危害防制條例第十條第一項、第二十三條第二項、第十八條
第一項前段，刑法第十一條前段、第五十六條第一項前段、第三十八條第一項第二款
，判決如主文。
本案經檢察官彭南雄到庭執行職務。
中    華    民    國        九十二      年      四      月     三十     日
                              臺灣高等法院高雄分院刑事第三庭
                                  審判長法官  周賢銳
                              法官  黃建榮
                                        法官  謝宏宗
右正本證明與原本無異。
如不服本判決應於收受本判決後十日內向本院提出上訴書狀，其未述上訴理由者，
並得於提起上訴後十日內向本院補提理由書狀（均須按他造當事人之人數附繕本)「
切勿逕送上級法院」。
                                      書記官  賴梅琴
中    華    民    國        九十二      年      五      月      五      日
附錄：本判決論罪科刑法條：
毒品危害防制條例第十條第一項
施用第一級毒品者，處六月以上五年以下有期徒刑。
                                                                      Ｈ


司法院資訊處製作；財團法人民間司法改革基金會備份。
